臺灣高等法院高雄分院刑事判決　　　　100年度交上訴字第8號
上　訴　人
即　被　告　劉俊彰
上列上訴人因公共危險等案件，不服臺灣高雄地方法院99年度交
訴字第99號中華民國99年12月7 日第一審判決（起訴案號：臺灣
高雄地方法院檢察署99年度偵字第23200 號），提起上訴，本院
判決如下：
    主  文
上訴駁回。
劉俊彰緩刑年。
    事  實
一、劉俊彰考領有職業大貨車駕駛執照，於民國99年5 月27日晚
    上8 時30分許，駕駛車牌號碼XJ-6822 號自小貨車，沿高雄
    縣鳳山市（即合併改制後之高雄市鳳山區，為符卷證資料仍
    予援用，下同）博愛路由西向東方向行駛，行經該路394 號
    前時，適有亦考領重型機車駕駛執照之陳儀蓁騎乘車牌號碼
    195-EAC 號重機車附載楊佩樺，亦沿該路同向行駛在前，劉
    俊彰自後超越系爭機車時，因疏未注意超車時應與前車保持
    安全間隔距離，致所駕駛之自小貨車右側車身擦撞陳儀蓁騎
    乘之機車左側車身，並撞擊楊佩樺左大腿部位，該機車並因
    而人車倒地，造成陳儀蓁受有頭部外傷、左後枕挫傷紅腫、
    左肘及左踝挫擦傷、左側腸骨前上脊處挫傷瘀青及左腕挫傷
    併撓骨骨折之傷害；楊佩樺則受有臀部與左肩挫傷、左大腿
    及左小腿挫瘀傷之傷害。劉俊彰於肇事後，明知陳儀蓁及楊
    佩樺已倒地受傷，竟因其女劉宜欣當時正在高雄長庚醫院急
    診，其欲返家拿取健保卡以辦理急診事宜，乃不顧陳儀蓁、
    楊佩樺上開傷勢，仍執意離去而基於肇事逃逸之犯意，未下
    車查看，亦未報警或採取救護傷者等適當處置，即駕車離開
    現場。嗣經路人記下肇事車輛之車牌號碼，向警方報案後始
    循線查獲。
二、案經陳儀蓁、楊佩樺訴由高雄市政府警察局鳳山分局移送臺
    灣高雄地方法院檢察署檢察官偵查起訴。
    理  由
一、本件被告劉俊彰所犯係死刑、無期徒刑、最輕本刑為3 年以
    上有期徒刑以外之罪，被告已就被訴事實為有罪之陳述，經
    本院聽取當事人之意見後，依刑事訴訟法第273 條之1 第 1
    項之規定，裁定進行簡式審判程序。是本件卷內之人證、書
    證等證據，依同法第273 條之2 規定，即不受第159 條第 1
    項關於傳聞法則規定之限制，均有證據能力，合先明。
二、訊據上訴人即被告劉俊彰對於上揭犯罪事實，均已坦承不諱
    （見本院卷第50頁、43頁），核與告訴人即證人陳儀蓁、楊
    佩樺之證述情節相符，並有道路交通事故現場圖、道路交通
    事故調查報告表(一)、(二)、疑似道路交通事故肇事逃逸追查表
    、大東醫院診斷證明書、高雄市立聯合醫院診斷書各1 紙，
    及現場照片12張、緊急救護案件紀錄表1 紙與高雄長庚紀念
    醫院急診費用收據一份（見警卷第14至20頁、第26、27頁、
    原審審交訴卷第31頁、本院卷第8 頁）附卷可稽，足認被告
    上開自白與事實相符，而堪以採信。從而，被告所犯本件肇
    事致人受傷而逃逸罪及普通過失傷害罪之犯行，均事證明確
    ，洵堪認定。
三、核被告所為，係犯刑法第284 條第1 項前段之普通過失傷害
    罪及同法第185 條之4 之肇事逃逸罪二罪。被告以一過失行
    為，使告訴人陳儀蓁、楊佩樺分別受有前開傷害，係以一行
    為同時觸犯數過失傷害罪，而侵害不同被害人之身體法益，
    為同種想像競合犯，應依刑法第55條規定，從一重論以過失
    傷害罪處斷。而被告所犯上開普通過失傷害罪及肇事逃逸之
    2 罪間，犯意各別，構成要件互異，應予分論併罰。
四、原判決認被告罪證明確，因而適用刑法第185 條之4 、第28
    4 條第1 項前段、第55條、第51條第5 款，刑法施行法第 1
    條之1 之規定，並審酌被告駕車有上述過失，而與告訴人陳
    儀蓁、楊佩樺發生車禍事故，致告訴人分別受有傷害，所受
    傷勢非輕，並應負完全過失責任，且於發生事故後，明知被
    害人因此受傷，不僅未停車查看被害人，並給予必要之救助
    ，反而擅離現場，置被害人於不顧，行為實有可議等一切情
    狀，分別量處有期徒刑3 月、10月，並定其應執行刑為有期
    徒刑1 年。經核原判決認事用法，尚無不合，量刑亦屬允當
    。被告上訴意旨以原判決量刑過重，指摘原判決不當，為無
    理由，應予駁回。
五、本院查被告未曾因故意犯罪受有期徒刑以上刑之宣告，有其
    臺灣高等法院被告前案紀錄表在卷可參（見本院卷第 21-22
    頁，其前之緩刑宣告業已期滿且未經撤銷），固犯有本件肇
    事致人受傷而逃逸罪，惟衡以被告當時確係急於為其女在高
    雄長庚醫院辦理急診掛號之事宜始肇致本案，有高雄長庚紀
    念醫院急診費用收據、戶籍謄本各一份在卷足稽（見本院卷
    第8 頁、第41頁），足認本件係屬偶發初犯，況於本院審理
    中，已向二告訴人陳儀蓁、楊佩樺當庭道歉（見本院卷第37
    頁準備程序筆錄），並與其等達成和解，而分別賠償新臺幣
    3 萬元、2 萬5000元，且均已給付完畢乙節，有本院和解筆
    錄、高雄銀行匯款單在卷可按（見本院卷第60、63頁），益
    堪認被告經此偵審程序及論罪科刑之教訓，當知警惕，應無
    再犯之虞，本院認其所宣告之刑（按即應執行之刑），以暫
    不執行為適當，爰併予宣告緩刑3 年，以儆來茲。
據上論斷，應依刑事訴訟法第368 條、第364 條、第273 條之 1
第1 項，刑法第74條第1 項第1 款，判決如主文。
本案經檢察官方娜蓉到庭執行職務。
中    華    民    國   100    年    4     月    7     日
                交通法庭    審判長法  官  莊崑山
                                  法  官  吳進寶
                                  法  官  莊松泉
以上正本證明與原本無異。
本判決關於刑法第284 條第1 項部分不得上訴。
其餘部分如不服本判決應於收受本判決後10日內向本院提出上訴
書狀，其未敘述上訴理由者，並得於提起上訴後10日內向本院補
提理由書狀（均須按他造當事人之人數附繕本）「切勿逕送上級
法院」。
中    華    民    國   100    年    4     月    7     日
                                  書記官  葉淑華
附錄本判決論罪科刑法條全文：
刑法第284 條第1 項
因過失傷害人者，處6 月以下有期徒刑、拘役或5 百元以下罰金
，致重傷者，處1 年以下有期徒刑、拘役或5 百元以下罰金。
中華民國刑法第185 條之4
駕駛動力交通工具肇事，致人死傷而逃逸者，處6 月以上5 年以
下有期徒刑。